【裁判字號】    99,易,1077
【裁判日期】    990831
【裁判案由】    竊盜等
【裁判全文】
臺灣板橋地方法院刑事判決              99年度易字第1077號
公  訴  人  臺灣板橋地方法院檢察署檢察官
被      告  乙○○
上列被告因竊盜等案件，經檢察官提起公訴（99年度偵字第4993
號、第5962號、第6859號、第9161號），被告於準備程序中就被
訴事實為有罪之陳述，本院裁定行簡式審判程序，並判決如下：
    主  文
乙○○犯如附表一所示之罪，各處如各該附表編號「罪名及宣告
刑」欄所示之刑及從刑。上開宣告有期徒刑部分應執行有期徒刑
肆年陸月，扣案之油壓剪肆支及未扣案之鐵撬、電鑽各壹支均沒
收。
    事  實
一、乙○○與子○○、丑○○、巳○○（後3 人前已經本院審結
    ）共同基於意圖為自己不法所有之竊盜、侵入他人住宅或建
    築物及毀損之犯意聯絡，先後於附表一各編號所示之時間、
    地點，以附表一所示之方式，共同為各編號所示之犯行。嗣
    於壬○○察覺附表一編號3 部分之失竊情形而報案後，經警
    調閱附近監視器畫面，順利循線查悉丑○○與乙○○共同為
    此部分之犯行；經附表一編號12部分失竊者癸○○報案後，
    由員警調閱監視器攝得畫面，另循線得知子○○、丑○○與
    乙○○共同為附表一編號12至16之犯行；另附表一編號7 至
    9 部分，則為乙○○因他案為警緝獲後，向警方自首其與子
    ○○、丑○○、巳○○曾共同為此；附表一編號1 、2 、4
    、5 、6 、10、11部分，乃係子○○於警方借提訊問時，向
    警方自首其分別與丑○○、乙○○、巳○○共為各該部分之
    犯行，表明願接受後續偵審程序與裁判之意，始各經員警循
    線查悉上情。
二、案經附表一編號1 、2 、4 、5 、6 、7 、8 、9 、10、11
    、13、14、15、16所載之被害人訴由臺北縣政府警察局永和
    分局報告臺灣板橋地方法院檢察署檢察官偵查起訴。
    理  由
一、查被告乙○○所犯非死刑、無期徒刑、最輕本刑為3 年以上
    有徒刑之罪或高等法院管轄第一審案件，而其於準備程序進
    行中已就被訴事實為有罪之陳述，經法官告知簡式審判程序
    之旨，並聽取公訴人及被告之意見後，本院認適宜改依簡式
    審判程序進行，爰裁定進行簡式審判程序，合先敘明。
二、訊據被告對上開犯罪事實均坦承不諱，核與證人即附表一編
    號1 至16之相關被害人迭於警詢、偵訊之證述情節均相符合
    。此外，被告之附表一編號1 、2 、4 、5 、7 至10犯行部
    分，尚有相關指認照片在卷可稽；附表一編號2 、12部分，
    另有贓物認領保管單2 紙存卷可憑；附表一編號2 部分，則
    有現場採證照片11張在卷可參；附表一編號3 部分，尚有監
    視器錄影畫面翻拍照片4 張、車籍查詢─基本資料詳細畫面
    1 紙附卷可佐；附表一編號12至16部分，亦有監視器錄影畫
    面翻拍照片40張、車籍查詢─基本資料詳細畫面1 紙、日月
    亭停車場99年2 月15日營業日報表、臺灣高等法院法官職務
    宿舍遭竊受損清單1 紙、佳信不銹鋼行估價單1 紙、鐵門受
    損照片12張在卷供參，並有如附表二、三、四扣案之物可資
    佐證，足徵被告前揭出於任意性之自白與事實相符，應堪信
    實。綜上所析，本案事證明確，被告就如附表一各編號之諸
    次犯行均堪認定，應予依法論科。
三、按刑法第321 條第1 項第3 款所規定之攜帶兇器竊盜罪，係
    以行為人攜帶兇器竊盜為其加重條件，此所謂兇器，其種類
    並無限制，凡客觀上足對人之生命、身體、安全構成威脅，
    具有危險性之兇器均屬之，且祇須行竊時攜帶此種具有危險
    性之兇器為已足，並不以攜帶之初有行兇之意圖為必要（最
    高法院79年臺上字第5253號判例意旨參照）；本案被告於附
    表一編號2 、3 、5 、6 、10、12、13、14、15所載時地與
    他人共為犯行時，所用之物包括扣案之油壓剪4 支、六角扳
    手1 支及未扣案之鐵撬、電鑽1 支，既均足以破壞鐵門、門
    鎖或拆卸鐵窗螺絲，質地顯然堅硬、銳利，若持以行兇，依
    一般社會觀念，自足以使人之身體、生命產生危險，堪認屬
    具有危險性之兇器無誤。是核被告所為，分係犯如附表一各
    編號所示之罪。另查，附表一編號2 部分，公訴人雖未論列
    被告併犯毀損門扇之加重條件，然關此情既有臺北市政府警
    察局北投分局提供之現場採證照片11張存卷可佐，其與共犯
    子○○、丑○○甚亦不否認當時係以鐵撬將被害人丙○○住
    處鐵門欄杆撬彎，並將門鎖破壞後始行入內行竊，被告斯時
    所為，自另該當刑法第321 條第1 項第2 款毀損門扇之要件
    甚明；又附表一編號11部分，公訴人雖未論列被告併犯夜間
    侵入住宅竊盜罪，然據被害人樓登岳之子卯○○之所言，該
    遭竊地點為其父母居住之處，被告等對此亦不爭執，是核其
    等所為，亦應構成刑法第321 條第1 項第1 款夜間侵入住宅
    之加重要件；附表一編號4 至6 、7 至9 部分，被告未得允
    許亦無正當理由進入他人住宅或建築物，且均據上開被害人
    提出告訴，則應該當無故侵入他人住宅或建築物罪之構成要
    件；以上事實既均經載明於起訴書內，公訴人論罪法條雖有
    疏漏，然本院既於審理中均已充分告知被告，並予其陳述意
    見之機會，當仍可對此一併審理，並將法律適用之情形補充
    如上。附表一編號12至15部分，起訴書原認被告另應成立刑
    法第306 條第1 項無故侵入住宅罪及第354 條毀損罪，然按
    刑法第321 條第1 項第1 款夜間侵入住宅、建築物竊盜罪，
    係刑法第306 條無故侵入住宅罪與普通竊盜罪之結合犯，又
    刑法第321 條第1 項第2 款之毀越門扇安全設備竊盜罪，關
    於「毀越」指毀損與踰越而言，其中毀損門扇安全設備竊盜
    罪，乃同法第354 條之毀損罪與普通竊盜罪之結合犯，上開
    於夜間無故侵入住宅、毀損門扇安全設備，均係犯普通竊盜
    罪之加重情形，已結合於所犯加重竊盜之罪質中，自不能於
    論以加重竊盜罪外，更行論以無故侵入住宅罪或毀損罪（最
    高法院25年上字第492 號、27年上字第1887號判例、92年度
    臺非字第6 號判決意旨參照）；至被告所毀損之鐵門與竊得
    之財物雖分屬不同人所有之物，惟原即難斷言被告就此已有
    知悉，自應認被告等僅成立一個毀損門扇竊盜罪，不發生想
    像競合之問題（最高法院29年度上字第1403號判例意旨參照
    ），基此，本案被告就此部分所為犯行，既已該當刑法第32
    1 條第1 項第1 款、第2 款之加重條件，自無庸再予贅論侵
    入住宅與毀損罪名，以上起訴書論引法條容有誤會，附此敘
    明。附表一各編號案件之被告與其他共犯間，就該次犯罪事
    實均有犯意之聯絡及行為之分擔，為共同正犯。附表一編號
    4 至6 、7 至9 部分，被告各係基於單一竊盜決意，侵入他
    人建築物遂行竊盜或加重竊盜犯罪，二罪屬前後階段行為，
    具有緊密之重疊性，應以一行為論，並依刑法第55條想像競
    合之法律關係，各從一重之竊盜或加重竊盜罪處斷。被告所
    犯如附表一所示之各罪，犯意各別且行為互殊，應予分論併
    罰。附表一編號14、15加重竊盜未遂罪部分，則應依刑法第
    25條第2 項規定減輕其刑。另查附表一編號7 至9 犯行部分
    ，係被告於偵查犯罪機關未察覺該等案件之行為人前，即向
    員警承認係其所為而自首犯罪，並表明接受其後偵審程序與
    裁判之意，此與證人即上開案件承辦員警黃子賓於本院99年
    5 月25日審理中到庭具結證述之內容既相符合，更有相關警
    詢筆錄在卷足憑，可認被告就上開案件確已符合自首要件，
    爰依刑法第62條前段規定減輕其刑。
四、爰審酌被告年值青壯，不思以正當方式獲取財物，竟貪圖不
    法利益，不知尊重他人財產法益而屢屢下手行竊財物，致被
    害人等受有一定損害，動機甚值非難，迄今未與任何被害人
    達成和解，惟另念及渠於犯罪後均能自白犯行，願坦承己非
    ，態度尚佳，及其犯罪目的、手段、智識程度等一切情狀，
    分別量處如主文即附表一各編號「罪名及宣告刑」欄所示之
    刑，併就附表一編號16部分宣告之拘役諭知易科罰金之折算
    標準，再分別就被告經宣告之有期徒刑定應執行之刑，以資
    懲儆。至起訴書雖具體求處被告有期徒刑7 年6 月，然本院
    斟酌相關情節，認宣告前開之刑期，應即足懲其非，公訴人
    求處刑期實已過重，尚難採認。被告為附表一編號2 、5 、
    6 、10、12至16竊盜、毀損犯行所用且經扣案之油壓剪4 支
    ，及未扣案之鐵撬1 支、電鑽1 支，既經共同正犯子○○坦
    承為其所有之物，而未扣案之物亦無證據證明業已滅失，爰
    均依刑法第38條第1 項第2 款規定宣告沒收之；至扣案之六
    角扳手1 支，雖係被告為附表一編號3 竊盜犯行所用之物，
    惟既未經供認為其與共同正犯丑○○所有之物，本院當無從
    宣告沒收。
五、末按，公訴意旨雖以被告顯有犯罪之習慣，僅藉刑之執行不
    足以徹底根絕惡性，請本院依竊盜犯贓物犯保安處分條例規
    定，併予諭知於刑之執行前令入勞動場所強制工作，以資矯
    治。按保安處分係針對受處分人將來之危險性所為之處置，
    以達教化、治療之目的，為刑罰之補充制度。我國現行刑法
    採刑罰與保安處分雙軌制，係在維持行為責任之刑罰原則下
    ，為協助行為人再社會化之功能，以及改善行為人潛在之危
    險性格，期能達成根治犯罪原因、預防犯罪之特別目的。是
    保安處分中之強制工作，旨在對嚴重職業性或習慣性犯罪及
    欠缺正確工作觀念或無正常工作因而犯罪者，強制其從事勞
    動，學習一技之長及正確之謀生觀念，使其日後重返社會，
    能適應社會生活。竊盜犯贓物犯保安處分條例關於竊盜犯、
    贓物犯令入勞動場所強制工作之規定，其規範意旨亦同。行
    為人有無令入勞動場所強制工作之必要，應審酌其行為之常
    習性、嚴重性、危險性及對未來行為之期待性，依比例原則
    決定之，俾達預防之目的（最高法院95年度臺上字第6571號
    、96年度臺上字第3586號判決意旨參照）。查被告於本案當
    中，雖於短暫時空中出現多次竊盜犯行，然其均坦承係乘工
    作之便臨時起意下手行竊，且被告原有職業，觀其卷附臺灣
    高等法院被告前案紀錄表所載，前亦查無違犯竊盜罪行之相
    關狀況，尚難逕認被告已染有犯罪之習慣，雖竊盜行為殊值
    非難，然渠仍願於犯罪後坦認犯行，足見悔意，本院認前所
    宣告之刑已足收警惕矯治之效。況改正被告竊盜行為之有效
    方法，在於提供適當之社會扶助、就業機會等項，並非僅有
    執行強制工作之保安處分一途，而強制工作之保安處分係就
    被告人身自由之長期且嚴格之限制，自應從嚴認定之。綜上
    ，公訴意旨僅憑被告於本案之多起竊盜犯行，即認定其有強
    制工作之必要，容有未恰，揆諸上揭規定與說明，本件尚無
    諭知強制工作之必要。
六、公訴意旨另以：被告與子○○、丑○○共同基於意圖為自己
    不法所有之竊盜犯意，於附表一編號13所列時、地，以附表
    所示之方式，另竊取有（一）洋酒十餘瓶；（二）撲滿1 個
    （內有50元硬幣約計新臺幣（下同）1 萬5 千元）；（三）
    珍珠項鍊2 條、珍珠3 顆、A 級8 分裸鑽42顆、玉珮及玉鐲
    數只；（四）各國水晶及銀飾項鍊數十條、手鍊及手環十餘
    條、戒指十餘只、別針數件；（五）臺灣及美、加紀念幣（
    約計2 萬元）；（六）臺灣舊版十元、百元、五百元、千元
    鈔票及美金紀念鈔票（約計3 萬元）；（七）香水十餘瓶、
    收藏香水組廿餘組、香水空瓶數十瓶（約計8 萬元）；（八
    ）部分化妝品、各國貨幣及行李箱（約計1 萬5 千元）得逞
    ，因認被告就此部分亦涉有刑法第321 條第1 項第1 款、第
    2 款、第3 款、第4 款之加重竊盜罪嫌等語。惟：
（一）按犯罪事實應依證據認定之，無證據不得認定其犯罪事實
      ，刑事訴訟法第154 條第2 項；又事實之認定應憑證據，
      如未能發現相當證據，或證據不足以證明，自不能以推測
      或擬制之方法，為裁判基礎（最高法院40年臺上字第86號
      判例參照）。另認定不利於被告之事實，需依積極證據，
      茍積極證據不足為不利於被告事實之認定時，即應為有利
      於被告之認定，更不必有何有利之證據。
（二）經查，被害人己○○雖於99年5 月25日之陳報狀及刑事附
      帶民事起訴狀中稱：竊案發生於伊出國期間，返國後又因
      屋內凌亂且工作繁忙，一時無從清查失竊物品，故於警詢
      中僅先以重點式告知，嗣經清點後發現尚有上開物品遭竊
      等情。惟一來被害人己○○並未目擊被告之行竊全部經過
      ，其等究竟於被害人己○○之住處竊得多少物品，復非存
      有其他客觀事證，被告既無從全然確定斯時竊得之物究竟
      為何，而共犯子○○、丑○○復僅能指出如附表一編號13
      所示之得手物品，亦只此部分與被害人己○○所指相符，
      其餘則一再為子○○等人予以否認，則在別無其他積極證
      據，僅有被害人己○○之所言以為依憑之情況下，公訴人
      就此所指，實難使通常之一般人均達不致有任何懷疑，而
      得確信其為真實之程度，本案既仍存在合理性之懷疑，公
      訴人所為舉證，亦僅限於被害人己○○之個人指訴，本院
      自難一併形成有罪之確信，根據「罪證有疑，利於被告」
      之證據法則，對此本應為無罪之諭知，然因公訴人認此部
      分倘成立犯罪，與已起訴論罪之部分有單一行為之一罪關
      係，爰不另為無罪之判決。
據上論斷，應依刑事訴訟法第273 條之1 第1 項、第299 條第1
項前段，刑法第28條、第306 條第1 項、第320 條第1 項、第32
1 條第1 項第1 款、第2 款、第3 款、第4 款、第2 項、第354
條、第55條、第25條第2 項、第62條前段、第41條第1 項前段、
第51條第5 款、第38條第1 項第2 款，刑法施行法第1 條之1 第
1 項、第2 項前段，判決如主文。
本案經檢察官蘇振文到庭執行職務。
中    華    民    國    99    年    8     月    31    日
                  刑事第六庭  法  官  盧軍傑
上列正本證明與原本無異。
如不服本判決，應於判決送達後10日內敘明上訴理由，向本院提
出上訴狀 (應附繕本) ，上訴於臺灣高等法院。其未敘述上訴理
由者，應於上訴期間屆滿後20日內向本院補提理由書「切勿逕送
上級法院」。
                              書記官  周玉茹
中    華    民    國    99    年    8     月    31    日
附錄本案論罪科刑法條全文：
中華民國刑法第306條
無故侵入他人住宅、建築物或附連圍繞之土地或船艦者，處1 年
以下有期徒刑、拘役或3 百元以下罰金。
無故隱匿其內，或受退去之要求而仍留滯者，亦同。
中華民國刑法第320條
意圖為自己或第三人不法之所有，而竊取他人之動產者，為竊盜
罪，處5 年以下有期徒刑、拘役或5 百元以下罰金。
意圖為自己或第三人不法之利益，而竊佔他人之不動產者，依前
項之規定處斷。
前二項之未遂犯罰之。
中華民國刑法第321條
犯竊盜罪而有左列情形之一者，處6 月以上、5 年以下有期徒刑
：
一、於夜間侵入住宅或有人居住之建築物、船艦或隱匿其內而犯
    之者。
二、毀越門扇、牆垣或其他安全設備而犯之者。
三、攜帶兇器而犯之者。
四、結夥三人以上而犯之者。
五、乘火災、水災或其他災害之際而犯之者。
六、在車站或埠頭而犯之者。
前項之未遂犯罰之。
中華民國刑法第354條
毀棄、損壞前二條以外之他人之物或致令不堪用，足以生損害於
公眾或他人者，處2 年以下有期徒刑、拘役或5 百元以下罰金。
附表一：
┌──┬───┬──────┬────┬─────────┬────────┬──────┬──────────┐
│編號│共  同│ 時間、地點 │ 被害人 │     竊盜經過     │    竊得財物    │  所犯法條  │    罪名及宣告刑    │
│    │正  犯│            │        │                  │                │            │                    │
├──┼───┼──────┼────┼─────────┼────────┼──────┼──────────┤
│ 1  │子○○│於民國98年9 │ 午○○ │由乙○○踰越該處（│電腦1 臺、液晶電│刑法第321 條│乙○○共同犯踰越安全│
│    │乙○○│月間某日凌晨│        │無人居住）2 樓窗戶│視1 臺、香煙10餘│第1項第2款  │設備竊盜罪，處有期徒│
│    │      │某時在臺北縣│        │後，打開1 樓大門讓│條              │            │刑陸月。            │
│    │      │中和市○○路│        │子○○進入，二人徒│                │            │                    │
│    │      │209號檳榔店 │        │手行竊            │                │            │                    │
├──┼───┼──────┼────┼─────────┼────────┼──────┼──────────┤
│ 2  │子○○│於98年11月間│ 丙○○ │由子○○以鐵撬破壞│大同牌20寸液晶電│刑法第321 條│乙○○共同犯結夥三人│
│    │丑○○│某日16時許在│        │鐵門欄杆伸手入內開│視1 臺（經被害人│第1 項第2 、│以上、攜帶兇器、毀壞│
│    │乙○○│臺北市北投區│        │啟門閂，再以鐵撬破│領回）、女用皮包│3 、4 款    │門扇竊盜罪，處有期徒│
│    │      │陽明路1 段3 │        │壞門鎖後，三人一同│1個 （內含鑰匙1 │            │刑柒月。未扣案之鐵撬│
│    │      │號          │        │進入行竊（侵入住宅│串）            │            │壹支沒收。          │
│    │      │            │        │部分未據告訴）    │                │            │                    │
│    │      │            │        │                  │                │            │                    │
├──┼───┼──────┼────┼─────────┼────────┼──────┼──────────┤
│ 3  │丑○○│於98年11月10│ 壬○○ │二人一同以六角扳手│現金5000元、人民│刑法第321 條│乙○○共同犯攜帶兇器│
│    │乙○○│日12時35分許│        │轉開該處廚房之鐵窗│幣800元、首飾1批│第1 項第2 、│、踰越安全設備竊盜罪│
│    │      │在臺北縣永和│        │螺絲後，由乙○○踰│（水晶項鍊3條、 │3 款        │，處有期徒刑柒月。  │
│    │      │市○○路91巷│        │越該鐵窗進入屋內，│水晶手鍊1條、珍 │            │                    │
│    │      │51弄4 號1 樓│        │將竊取之財物交給屋│珠項鍊1條、黃金 │            │                    │
│    │      │            │        │外把風之丑○○    │手鍊2條、黃金項 │            │                    │
│    │      │            │        │                  │鍊3條、黃金戒指2│            │                    │
│    │      │            │        │                  │只）、國際牌數位│            │                    │
│    │      │            │        │                  │相機1 臺、OLYMPU│            │                    │
│    │      │            │        │                  │S數 位相機1 臺、│            │                    │
│    │      │            │        │                  │ASUS筆記型電腦1 │            │                    │
│    │      │            │        │                  │臺、ACER筆記型電│            │                    │
│    │      │            │        │                  │腦1 臺、CANON DV│            │                    │
│    │      │            │        │                  │攝影機1 台、Wii │            │                    │
│    │      │            │        │                  │遊戲機1 組（主機│            │                    │
│    │      │            │        │                  │加2 個把手）、PS│            │                    │
│    │      │            │        │                  │P 遊戲機1 臺、PH│            │                    │
│    │      │            │        │                  │S 手機1 支、包包│            │                    │
│    │      │            │        │                  │1 個、CASIO 手錶│            │                    │
│    │      │            │        │                  │1支 、台灣大哥大│            │                    │
│    │      │            │        │                  │網卡1 張、電視無│            │                    │
│    │      │            │        │                  │線耳機1 個、證件│            │                    │
│    │      │            │        │                  │（身分證、健保卡│            │                    │
│    │      │            │        │                  │、悠遊卡、駕照、│            │                    │
│    │      │            │        │                  │郵局提款卡）    │            │                    │
├──┼───┼──────┼────┼─────────┼────────┼──────┼──────────┤
│ 4  │子○○│於98年11月15│ 寅○○ │二人至該處（無人居│護照1本、台胞證1│刑法第306 條│乙○○共同犯竊盜罪，│
│    │乙○○│日3 時許在臺│        │住）後，利用鐵門未│張、照相機1組、 │第1 項、第32│處有期徒刑參月。    │
│    │      │北縣中和市景│        │關之際，直接撞開木│洋酒數瓶、金飾1 │0條第1 項   │                    │
│    │      │新街317 號牙│        │門進入行竊        │批、現金8000元  │            │                    │
│    │      │醫診所      │        │                  │                │            │                    │
│    │      │            │        │                  │                │            │                    │
│    │      │            │        │                  │                │            │                    │
├──┼───┼──────┼────┼─────────┼────────┼──────┼──────────┤
│ 5  │子○○│於99年1 月間│ 戊○○ │由子○○以電鑽破壞│現金16萬元及硬幣│刑法第306 條│乙○○共同犯攜帶兇器│
│    │乙○○│某日1 、2 時│        │該處（無人居住）鐵│數枚            │第1 項、第32│、毀壞門扇及安全設備│
│    │      │許在臺北縣中│        │門門鎖後，二人一同│                │1 條第1 項第│竊盜罪，處有期徒刑陸│
│    │      │和市○○街28│        │進入屋內，再以破壞│                │2、3款      │月。未扣案之電鑽壹支│
│    │      │8號1至3 樓冠│        │保險櫃之方式行竊  │                │            │沒收。              │
│    │      │維股份有限公│        │                  │                │            │                    │
│    │      │司          │        │                  │                │            │                    │
├──┼───┼──────┼────┼─────────┼────────┼──────┼──────────┤
│ 6  │子○○│於99年1 月10│ 庚○○ │由子○○以鐵撬破壞│電腦1 部、富士通│刑法第306 條│丑○○共同犯結夥三人│
│    │丑○○│日22時許在臺│        │該處（無人居住）鐵│相機1 臺、PENTAX│第1 項、第32│以上、攜帶兇器、毀壞│
│    │乙○○│北縣中和市連│        │門門鎖後，三人一同│相機1 臺、快譯通│1 條第1 項第│門扇竊盜罪，處有期徒│
│    │      │城路261 之1 │        │進入行竊          │翻譯機1 臺、珍珠│2、3、4 款  │刑柒月。未扣案之鐵撬│
│    │      │號1 樓瑋辰實│        │                  │項鍊1 條、戒指1 │            │壹支沒收。          │
│    │      │業有限公司  │        │                  │個、電暖器1 臺、│            │                    │
│    │      │            │        │                  │髮夾1 個、電鑽工│            │                    │
│    │      │            │        │                  │具箱1 組、按摩椅│            │                    │
│    │      │            │        │                  │墊1 個          │            │                    │
│    │      │            │        │                  │                │            │                    │
├──┼───┼──────┼────┼─────────┼────────┼──────┼──────────┤
│ 7  │子○○│於99年1 月16│ 丁○○ │乙○○、巳○○分乘│香水1 瓶、錢包1 │刑法第306 條│乙○○共同犯結夥三人│
│    │丑○○│日下午某時在│        │二輛機車搭載子○○│個、撲滿1 個、耳│第1 項、第32│以上竊盜罪，處有期徒│
│    │乙○○│臺北縣永和市│        │、丑○○隨機尋找行│環、首飾各1 組  │1 條第1 項第│刑陸月。            │
│    │巳○○│永貞路323 號│        │竊處所，至該處後，│                │4款         │                    │
│    │      │5 樓（分租套│        │子○○、丑○○利用│                │            │                    │
│    │      │房）        │        │該處1 樓鐵門壞掉之│                │            │                    │
│    │      │            │        │際上樓，並直接撞開│                │            │                    │
│    │      │            │        │房間木門後侵入行竊│                │            │                    │
│    │      │            │        │                  │                │            │                    │
├──┼───┼──────┼────┼─────────┼────────┼──────┼──────────┤
│ 8  │子○○│於99年1 月16│ 辛○○ │乙○○、巳○○分乘│錢包1個、金項鍊1│刑法第306 條│乙○○共同犯結夥三人│
│    │丑○○│日下午某時在│        │二輛機車搭載子○○│條              │第1 項、第32│以上竊盜罪，處有期徒│
│    │乙○○│臺北縣永和市│        │、丑○○隨機尋找行│                │1 條第1 項第│刑陸月。            │
│    │巳○○│永貞路323 號│        │竊處所，至該處後，│                │4款         │                    │
│    │      │5 樓（分租套│        │子○○、丑○○利用│                │            │                    │
│    │      │房）        │        │該處1 樓鐵門壞掉之│                │            │                    │
│    │      │            │        │際上樓，並直接撞開│                │            │                    │
│    │      │            │        │房間木門後侵入行竊│                │            │                    │
│    │      │            │        │                  │                │            │                    │
├──┼───┼──────┼────┼─────────┼────────┼──────┼──────────┤
│ 9  │子○○│於99年1 月16│辰○○  │乙○○、巳○○分乘│華碩牌筆記型電腦│刑法第306 條│乙○○共同犯結夥三人│
│    │丑○○│日下午某時在│        │二輛機車搭載子○○│1 臺、手機1 臺、│第1 項、第32│以上竊盜罪，處有期徒│
│    │乙○○│臺北縣永和市│        │、丑○○隨機尋找行│充電器1 個      │1 條第1 項第│刑陸月。            │
│    │巳○○│永貞路323 號│        │竊處所，至該處後，│                │4款         │                    │
│    │      │5 樓（分租套│        │子○○、丑○○利用│                │            │                    │
│    │      │房）        │        │該處1 樓鐵門壞掉之│                │            │                    │
│    │      │            │        │際上樓，並直接撞開│                │            │                    │
│    │      │            │        │房間木門後侵入行竊│                │            │                    │
│    │      │            │        │                  │                │            │                    │
├──┼───┼──────┼────┼─────────┼────────┼──────┼──────────┤
│ 10 │子○○│於99年1 月28│ 甲○○ │由子○○以油壓剪剪│信用卡1張、現金1│刑法第321 條│乙○○共同犯攜帶兇器│
│    │乙○○│日下午某時在│        │斷該處鐵門欄杆後，│萬元            │第1 項第2、3│、毀壞門扇竊盜罪，處│
│    │（起訴│臺北縣中和市│        │二人一同進入行竊（│                │款          │有期徒刑陸月。扣案之│
│    │書將江│員山路184 號│        │侵入住宅部分未據告│                │            │油壓剪肆支沒收。    │
│    │子誠誤│2樓         │        │訴）              │                │            │                    │
│    │載為葉│            │        │                  │                │            │                    │
│    │文耀）│            │        │                  │                │            │                    │
├──┼───┼──────┼────┼─────────┼────────┼──────┼──────────┤
│ 11 │子○○│於99年2 月14│ 樓登岳 │四人共謀至該處行竊│蘭花字畫1 幅、蔣│刑法第321 條│乙○○共同犯結夥三人│
│    │丑○○│日24時許在臺│（其子樓│後，駕駛二輛汽車至│中正字畫1 幅、梁│第1 項第1 、│以上、夜間侵入住宅竊│
│    │乙○○│北市北投區陽│宇偉代為│該處，子○○、葉文│寒超字跡1 幅、劉│4 款        │盜罪，處有期徒刑柒月│
│    │巳○○│明路1 段37之│告訴）  │耀、乙○○三人直接│炳南字跡1 幅、相│            │。                  │
│    │      │2號         │        │撞開該處木門後，進│機1 臺          │            │                    │
│    │      │            │        │入該處行竊，巳○○│                │            │                    │
│    │      │            │        │則在車上把風等候  │                │            │                    │
│    │      │            │        │                  │                │            │                    │
├──┼───┼──────┼────┼─────────┼────────┼──────┼──────────┤
│ 12 │子○○│於99年2 月16│癸○○  │於99年2 月15日17、│行李箱1 個、玉手│刑法第321 條│乙○○共同犯結夥三人│
│    │丑○○│日2 時許在臺│臺灣高等│18時許，至附近探勘│環1 個、PREMIER │第1 項第1 、│以上、攜帶兇器、毀壞│
│    │乙○○│北縣永和市秀│法院    │後，即共謀至該處行│相機1 臺、玉石墜│2、3、4款   │門扇、夜間侵入住宅竊│
│    │      │朗路1 段196 │        │竊，復駕駛車號DU-1│子1 個、玉石1 個│            │盜罪，處有期徒刑捌月│
│    │      │巷13號3 樓  │        │067 號自用小客車至│、膠捲13個、手錶│            │。扣案之油壓剪肆支、│
│    │      │            │        │該處後，輪流以油壓│1 支（以上經被害│            │未扣案之鐵撬壹支均沒│
│    │      │            │        │剪、鐵撬破壞該處鐵│人領回）、藍寶石│            │收。                │
│    │      │            │        │門，一同進入行竊  │戒只玉片1 個、總│            │                    │
│    │      │            │        │                  │統石戒指1 個、總│            │                    │
│    │      │            │        │                  │統石項鍊1 個、鑽│            │                    │
│    │      │            │        │                  │石戒指1 個、玉手│            │                    │
│    │      │            │        │                  │環1 個、戒指玉片│            │                    │
│    │      │            │        │                  │1個 、龍宮舍利飾│            │                    │
│    │      │            │        │                  │品1 個、玉翡翠1 │            │                    │
│    │      │            │        │                  │個、XO酒1 瓶、花│            │                    │
│    │      │            │        │                  │東玉墜1 個、LV手│            │                    │
│    │      │            │        │                  │提包1 個、公事包│            │                    │
│    │      │            │        │                  │1 個、女錶1 支  │            │                    │
├──┼───┼──────┼────┼─────────┼────────┼──────┼──────────┤
│ 13 │子○○│於99年2 月16│己○○  │於99年2 月15日17、│洋酒6 瓶、香水8 │刑法第321 條│乙○○共同犯結夥三人│
│    │丑○○│日凌晨某時在│臺灣高等│18時許，至附近探勘│瓶、香水組2 組、│第1 項第1 、│以上、攜帶兇器、毀壞│
│    │乙○○│臺北縣永和市│法院    │後，即共謀至該處行│香水空瓶12瓶、金│2、3、4款   │門扇、夜間侵入住宅竊│
│    │      │秀朗路1 段19│        │竊，復駕駛車號DU-1│項鍊2 條、金手鍊│            │盜罪，處有期徒刑柒月│
│    │      │6 巷11號2 樓│        │067 號自用小客車至│1條 、手錶2 支、│            │。扣案之油壓剪肆支、│
│    │      │            │        │該處後，輪流以油壓│皮包2 個、藍寶石│            │未扣案之鐵撬壹支均沒│
│    │      │            │        │剪、鐵撬破壞該處鐵│項鍊1 條、貓眼石│            │收。                │
│    │      │            │        │門，一同進入行竊  │手鍊1 條、玉佩、│            │                    │
│    │      │            │        │                  │紀念幣、戒指、手│            │                    │
│    │      │            │        │                  │環、舊版台幣約7 │            │                    │
│    │      │            │        │                  │千元、紀念幣約5 │            │                    │
│    │      │            │        │                  │百元、各國貨幣零│            │                    │
│    │      │            │        │                  │錢約1 千元      │            │                    │
│    │      │            │        │                  │                │            │                    │
├──┼───┼──────┼────┼─────────┼────────┼──────┼──────────┤
│ 14 │子○○│於99年2 月16│臺灣高等│於99年2 月15日17、│三人進入並著手搜│刑法第321 條│乙○○共同犯結夥三人│
│    │丑○○│日凌晨2 時許│法院    │18時許，至附近探勘│取物色財物未果而│第2 項、第1 │以上、攜帶兇器、毀壞│
│    │乙○○│在臺北縣永和│        │後，即共謀至該處行│不遂            │項第1 、2 、│門扇、夜間侵入住宅竊│
│    │      │市○○路○ 段│        │竊，復駕駛車號DU-1│                │3 、4 款    │盜未遂罪，處有期徒刑│
│    │      │196 巷13號2 │        │067 號自用小客車至│                │            │陸月。扣案之油壓剪肆│
│    │      │樓          │        │該處後，輪流以油壓│                │            │支、未扣案之鐵撬壹支│
│    │      │            │        │剪、鐵撬破壞該處鐵│                │            │均沒收。            │
│    │      │            │        │門，一同進入行竊  │                │            │                    │
│    │      │            │        │                  │                │            │                    │
├──┼───┼──────┼────┼─────────┼────────┼──────┼──────────┤
│ 15 │子○○│於99年2 月16│臺灣高等│於99年2 月15日17、│三人進入並著手搜│刑法第321 條│乙○○共同犯結夥三人│
│    │丑○○│日凌晨某時在│法院    │18時許，至附近探勘│取物色財物未果而│第2 項、第1 │以上、攜帶兇器、毀壞│
│    │乙○○│臺北縣永和市│        │後，即共謀至該處行│不遂            │項第、2 、3 │門扇、夜間侵入住宅竊│
│    │      │秀朗路1 段19│        │竊，復駕駛車號DU-1│                │、4 款      │盜未遂罪，處有期徒刑│
│    │      │6 巷11號4樓 │        │067 號自用小客車至│                │            │陸月。扣案之油壓剪肆│
│    │      │            │        │該處後，輪流以油壓│                │            │支、未扣案之鐵撬壹支│
│    │      │            │        │剪、鐵撬破壞該處鐵│                │            │均沒收。            │
│    │      │            │        │門，一同進入行竊  │                │            │                    │
│    │      │            │        │                  │                │            │                    │
├──┼───┼──────┼────┼─────────┼────────┼──────┼──────────┤
│ 16 │子○○│於99年2 月16│臺灣高等│於99年2 月15日17、│                │刑法第354條 │乙○○共同犯毀損他人│
│    │丑○○│日凌晨某時在│法院    │18時許，至附近探勘│                │            │物品罪，處拘役貳拾日│
│    │乙○○│臺北縣永和市│        │後，即共謀至該處行│                │            │，如易科罰金，以新臺│
│    │      │秀朗路1 段19│        │竊，復駕駛車號DU-1│                │            │幣壹仟元折算壹日。扣│
│    │      │6 巷13號4 樓│        │067 號自用小客車至│                │            │案之油壓剪肆支、未扣│
│    │      │            │        │該處後，輪流以油壓│                │            │案之鐵撬壹支均沒收。│
│    │      │            │        │剪、鐵撬破壞該處鐵│                │            │                    │
│    │      │            │        │門欄杆，足以生損害│                │            │                    │
│    │      │            │        │於該物品管理機關臺│                │            │                    │
│    │      │            │        │灣高等法院        │                │            │                    │
│    │      │            │        │                  │                │            │                    │
└──┴───┴──────┴────┴─────────┴────────┴──────┴──────────┘
附表二：
┌───────────────────────┬───────────────────────────────┐
│                   查扣地點                   │                           扣得物品                           │
├───────────────────────┼───────────────────────────────┤
│子○○位於臺北縣中和市○○路817 號20樓之10住處│手錶13支、玉石8 個、錢包1 個、酒瓶3 個、六角扳手1支、油壓剪4支│
│                                              │等物                                                          │
│                                              │（另扣得行李箱1 個、玉手環1 個、玉石墜子1 個、玉石1 個、手錶1 │
│                                              │支，業經發還被害人癸○○）                                    │
└───────────────────────┴───────────────────────────────┘
附表三：
┌───────────────────────┬───────────────────────────────┐
│                   查扣地點                   │                           扣得物品                           │
├───────────────────────┼───────────────────────────────┤
│丑○○自行攜至臺北縣政府永和分局秀朗派出所    │香水瓶12組                                                    │
│                                              │（另扣得相機1 臺、膠捲13個，業經發還被害人癸○○）            │
└───────────────────────┴───────────────────────────────┘
附表四：
┌───────────────────────┬───────────────────────────────┐
│                   查扣地點                   │                           扣得物品                           │
├───────────────────────┼───────────────────────────────┤
│子○○所承租位於臺北縣中和市○○街25巷13弄11號│電腦1 臺、天珠1 串、手錶1 支、玉佩3 個、手環3 個、字畫6 幅、木│
│之倉庫                                        │雕人像1 個、紀念鈔票1 張等物                                  │
│                                              │（另扣得電視1 臺，業經發還被害人丙○○）                      │
└───────────────────────┴───────────────────────────────┘

司法院資訊處製作；財團法人民間司法改革基金會備份。
